【裁判字號】    99,台抗,929
【裁判日期】    991125
【裁判案由】    給付貨款
【裁判全文】
最高法院民事裁定              九十九年度台抗字第九二九號
再 抗告 人  慶達科技股份有限公司
法定代理人  蔡雪紅
訴訟代理人  龔君彥律師
上列再抗告人因與GRABBER INDUSTRIES 97 INC.等間請求給付貨
款事件，對於中華民國九十九年九月十六日台灣高等法院裁定（
九十九年度抗字第一四一九號），提起再抗告，本院裁定如下：
    主  文
再抗告駁回。                                            
再抗告訴訟費用由再抗告人負擔。
    理  由
本件兩造間台灣台北地方法院（下稱台北地院）請求給付貨款事
件，該法院駁回再抗告人之訴，再抗告人對之聲明不服，提起抗
告。原法院以：再抗告人於民國九十八年七月八日起訴時，雖記
載相對人GRABBER INDUSTRIES 97 INC.之營業所、相對人兼法定
代理人 JANES, JERRY CARTER之住所均為#1-1654W. 75TH AVE.,
VANCOUVER,B.C.CANADA V6P 6G2，惟經台北地院囑託外交部條約
法律司向該址送達文書，均因相對人遷址不明而遭退件，有九十
八年九月七日函、該法律司同年十一月十三日函附卷可稽，堪認
再抗告人未於起訴狀上記載相對人之正確營業所、住所或居所，
其起訴不合法定程式。嗣台北地院於九十九年六月九日當庭命再
抗告人於同年七月三十日前補正，其既逾期迄未補正，台北地院
依民事訴訟法第一百十六條第一項第一款、第二百四十九條第一
項第六款規定，裁定駁回其訴，即無違誤等詞。因而裁定維持台
北地院所為駁回再抗告人之訴之裁定，駁回其抗告。又應為送達
之處所是否不明，應由聲請公示送達之當事人負舉證責任。查台
北地院已限期命再抗告人「補提被告公司登記等資料（記載主事
務所所在地）、法定代理人住所、年籍等資料（須經認證）」（
見一審卷第八五頁），惟再抗告人迄未遵期補正，復未提出相關
資料供核，亦未具狀聲請公示送達。乃其提起再抗告時，指陳縱
令相對人現未真正設立、住居於起訴狀所載地址或所在不明，仍
應公示送達云云，自不足取。原法院認再抗告人之抗告為無理由
，裁定予以駁回，經核於法並無不合。再抗告意旨，執以指摘原
裁定適用法規顯有錯誤，聲明廢棄，非有理由。
據上論結，本件再抗告為無理由。依民事訴訟法第四百九十五條
之一第二項、第四百八十一條、第四百四十九條第一項、第九十
五條、第七十八條，裁定如主文。
中    華    民    國  九十九  年   十一   月  二十五  日
                      最高法院民事第七庭
                          審判長法官  陳  淑  敏  
                                法官  黃  義  豐  
                                法官  簡  清  忠  
                                法官  王  仁  貴  
                                法官  李  慧  兒  
本件正本證明與原本無異
                                      書  記  官  
中    華    民    國  九十九  年   十二   月    六    日
                                                      Ｅ

司法院資訊處製作；財團法人民間司法改革基金會備份。
